【裁判字號】    89,易,595
【裁判日期】    890526
【裁判案由】    妨害自由
【裁判全文】
臺灣高雄地方法院刑事判決                          八十九年度易字第五九五號
    公  訴  人  臺灣高雄地方法院檢察署檢察官
    被      告  乙○○
右列被告因妨害自由案件，經檢察官提起公訴（八十八年度偵字第一九五六六號），
本院判決如左：
    主    文
乙○○無罪。
    事    實
一、公訴意旨略以：被告乙○○夥同甲○○（未經告訴），基於共同之犯意聯絡，於
    民國八十八年二月六日夜間九時許，因被告前與告訴人丙○○之弟黃耀南有車禍
    之債務糾紛，被告及甲○○二人竟未經告訴人之許可，私自拉開告訴人住宅之大
    廳房門，而共同無故侵入高雄市○○區○○路三五七號告訴人之住宅內，強行欲
    與告訴人協商車禍損害賠償事宜，雖經告訴人多次請求離去，被告及甲○○仍不
    離去，迄停留約半小時後，嗣因告訴人以電話報警後，被告及甲○○始行離去，
    因認被告涉有刑法第三百零六條第一項之無故侵入住宅罪嫌云云。
二、按犯罪事實，應依證據認定之，無證據不得推定其犯罪事實；又不能證明被告犯
    罪者，應諭知無罪之判決，刑事訴訟法第一百五十四條、第三百零一條第一項定
    有明文。次按刑法第三百零六條第一項無故侵入住宅罪，係指行為人無正當理由
    ，未得允許，而擅自進入他人居住之住宅而言；而所謂正當理由並不限於法律上
    所規定者，即在習慣上、道義上所許可者，而無悖於公序良俗者，均包含之。故
    若行為人已取得居住者之允諾（含默示允諾）才進入屋內，即與該條之構成要件
    有間，自不構成該罪。
三、訊據被告乙○○堅詞否認有前揭無故侵入住宅之犯行，辯稱：伊向甲○○租車，
    與告訴人丙○○之弟黃耀南發生車禍，一開始甲○○有出面與告訴人協調，但告
    訴人一直討價還價，所以協調不成，當天我與甲○○去找告訴人，事前有先打電
    話連絡告訴人說我們要去找他，進入告訴人家後，約十幾分鐘後，告訴人叫我們
    離開，我們有馬上離開，我沒有妨害自由等語。經查：證人甲○○於本院行調查
    程序時結證稱：被告向我租的車子與告訴人發生車禍要協調，所以才會去告訴人
    家裡，當時告訴人家中一樓大門是三片鐵門，有開一片，我們事先有打電話通知
    告訴人，到現場時，告訴人已在一樓，我們就進入了，在該處約停留十分鐘左右
    ，告訴人沒有趕我們出去，只就車禍事情協調，是我有抽菸，不小心把菸蒂掉到
    地上，告訴人就藉故趕我們出來，我們有馬上離開，我們還在門口等，是告訴人
    表示要叫警察，約幾分鐘後，我們就離開了等情，核與被告所辯情節相符。次查
    ：告訴人於本院行調查程序時陳稱：一開始我沒有明確表示要被告及證人離去，
    後來有談論車禍之事，言詞上就發生口角，氣氛不是很好，就要求他們離去等語
    ，足認告訴人自始即默示許諾被告進入屋內，被告並非無故侵入住宅。末查：被
    告與告訴人之弟黃耀南確因車禍事件發生糾紛，現於本院高雄簡易庭審理中，此
    為告訴人所自承；又證人即告訴人之弟黃耀南到庭證稱：被告並沒有事先打電話
    來通知談車禍之事，他們約停留半小時左右，是我的車子與被告發生車禍，我們
    有叫他們離開，一開始沒有發生爭吵，我們看到他們時，就表示不歡迎他們來，
    之後也有發生爭吵，但他們不願離開等語，均足堪認被告進入告訴人屋內，係為
    協調車禍損害賠償事宜，尚非無正當理由，是被告上開所辯，應堪採信。綜上所
    述，被告之侵入住宅行為，尚與刑法第三百零六條第一項之無故侵入住宅罪構成
    要件未合。此外，本院復查無其他積極證據，足資證明被告有何無故侵入住宅之
    犯行，揆諸首揭法條意旨，依法自應諭無罪之判決。
據上論斷，應依刑事訴訟法第三百零一條第一項，判決如主文。
本案經檢察官林永富到庭執行職務。
中    華    民    國      八十九      年      五      月     二十六     日
                                  臺灣高雄地方法院刑事第七庭
                                    審判長法  官  林  石  猛
                                          法  官  劉  傑  民
                                          法  官  蔡  正  雄
右正本證明與原本無異。
如不服本判決，應於判決送達後十日內，向本院提出上訴狀。
                                          書記官  許  雅  惠
中    華    民    國      八十九      年      五      月     二十六     日


司法院資訊處製作；財團法人民間司法改革基金會備份。
